{"present": {"1 Singular": {"Affirmative": "d\u00fanaim", "Question": "an nd\u00fanaim?", "Negative": "n\u00ed dh\u00fanaim"}, "2 Singular": {"Affirmative": "d\u00fanann t\u00fa", "Question": "an nd\u00fanann t\u00fa?", "Negative": "n\u00ed dh\u00fanann t\u00fa"}, "3 Singular": {"Male": {"Affirmative": "d\u00fanann s\u00e9", "Question": "an nd\u00fanann s\u00e9?", "Negative": "n\u00ed dh\u00fanann s\u00e9"}, "Female": {"Affirmative": "d\u00fanann s\u00ed", "Question": "an nd\u00fanann s\u00ed?", "Negative": "n\u00ed dh\u00fanann s\u00ed"}}, "1 Plural": {"Compressed": {"Affirmative": "d\u00fanaimid", "Question": "an nd\u00fanaimid?", "Negative": "n\u00ed dh\u00fanaimid"}, "Extended": {"Affirmative": "d\u00fanann muid", "Question": "an nd\u00fanann muid?", "Negative": "n\u00ed dh\u00fanann muid"}}, "2 Plural": {"Affirmative": "d\u00fanann sibh", "Question": "an nd\u00fanann sibh?", "Negative": "n\u00ed dh\u00fanann sibh"}, "3 Plural": {"Affirmative": "d\u00fanann siad", "Question": "an nd\u00fanann siad?", "Negative": "n\u00ed dh\u00fanann siad"}, "Passive": {"Affirmative": "d\u00fantar", "Question": "an nd\u00fantar?", "Negative": "n\u00ed dh\u00fantar"}}, "future": {"1 Singular": {"Affirmative": "d\u00fanfaidh m\u00e9", "Question": "an nd\u00fanfaidh m\u00e9?", "Negative": "n\u00ed dh\u00fanfaidh m\u00e9"}, "2 Singular": {"Affirmative": "d\u00fanfaidh t\u00fa", "Question": "an nd\u00fanfaidh t\u00fa?", "Negative": "n\u00ed dh\u00fanfaidh t\u00fa"}, "3 Singular": {"Male": {"Affirmative": "d\u00fanfaidh s\u00e9", "Question": "an nd\u00fanfaidh s\u00e9?", "Negative": "n\u00ed dh\u00fanfaidh s\u00e9"}, "Female": {"Affirmative": "d\u00fanfaidh s\u00ed", "Question": "an nd\u00fanfaidh s\u00ed?", "Negative": "n\u00ed dh\u00fanfaidh s\u00ed"}}, "1 Plural": {"Compressed": {"Affirmative": "d\u00fanfaimid", "Question": "an nd\u00fanfaimid?", "Negative": "n\u00ed dh\u00fanfaimid"}, "Extended": {"Affirmative": "d\u00fanfaidh muid", "Question": "an nd\u00fanfaidh muid?", "Negative": "n\u00ed dh\u00fanfaidh muid"}}, "2 Plural": {"Affirmative": "d\u00fanfaidh sibh", "Question": "an nd\u00fanfaidh sibh?", "Negative": "n\u00ed dh\u00fanfaidh sibh"}, "3 Plural": {"Affirmative": "d\u00fanfaidh siad", "Question": "an nd\u00fanfaidh siad?", "Negative": "n\u00ed dh\u00fanfaidh siad"}, "Passive": {"Affirmative": "d\u00fanfar", "Question": "an nd\u00fanfar?", "Negative": "n\u00ed dh\u00fanfar"}}, "past": {"1 Singular": {"Affirmative": "dh\u00fan m\u00e9", "Question": "ar dh\u00fan m\u00e9?", "Negative": "n\u00edor dh\u00fan m\u00e9"}, "2 Singular": {"Affirmative": "dh\u00fan t\u00fa", "Question": "ar dh\u00fan t\u00fa?", "Negative": "n\u00edor dh\u00fan t\u00fa"}, "3 Singular": {"Male": {"Affirmative": "dh\u00fan s\u00e9", "Question": "ar dh\u00fan s\u00e9?", "Negative": "n\u00edor dh\u00fan s\u00e9"}, "Female": {"Affirmative": "dh\u00fan s\u00ed", "Question": "ar dh\u00fan s\u00ed?", "Negative": "n\u00edor dh\u00fan s\u00ed"}}, "1 Plural": {"Compressed": {"Affirmative": "dh\u00fanamar", "Question": "ar dh\u00fanamar?", "Negative": "n\u00edor dh\u00fanamar"}, "Extended": {"Affirmative": "dh\u00fan muid", "Question": "ar dh\u00fan muid?", "Negative": "n\u00edor dh\u00fan muid"}}, "2 Plural": {"Affirmative": "dh\u00fan sibh", "Question": "ar dh\u00fan sibh?", "Negative": "n\u00edor dh\u00fan sibh"}, "3 Plural": {"Compressed": {"Affirmative": "dh\u00fan siad", "Question": "ar dh\u00fan siad?", "Negative": "n\u00edor dh\u00fan siad"}, "Extended": {"Affirmative": "dh\u00fanadar", "Question": "ar dh\u00fanadar?", "Negative": "n\u00edor dh\u00fanadar"}}, "Passive": {"Affirmative": "d\u00fanadh", "Question": "ar d\u00fanadh?", "Negative": "n\u00edor d\u00fanadh"}}, "condi": {"1 Singular": {"Affirmative": "dh\u00fanfainn", "Question": "an nd\u00fanfainn?", "Negative": "n\u00ed dh\u00fanfainn"}, "2 Singular": {"Affirmative": "dh\u00fanf\u00e1", "Question": "an nd\u00fanf\u00e1?", "Negative": "n\u00ed dh\u00fanf\u00e1"}, "3 Singular": {"Male": {"Affirmative": "dh\u00fanfadh s\u00e9", "Question": "an nd\u00fanfadh s\u00e9?", "Negative": "n\u00ed dh\u00fanfadh s\u00e9"}, "Female": {"Affirmative": "dh\u00fanfadh s\u00ed", "Question": "an nd\u00fanfadh s\u00ed?", "Negative": "n\u00ed dh\u00fanfadh s\u00ed"}}, "1 Plural": {"Compressed": {"Affirmative": "dh\u00fanfaimis", "Question": "an nd\u00fanfaimis?", "Negative": "n\u00ed dh\u00fanfaimis"}, "Extended": {"Affirmative": "dh\u00fanfadh muid", "Question": "an nd\u00fanfadh muid?", "Negative": "n\u00ed dh\u00fanfadh muid"}}, "2 Plural": {"Affirmative": "dh\u00fanfadh sibh", "Question": "an nd\u00fanfadh sibh?", "Negative": "n\u00ed dh\u00fanfadh sibh"}, "3 Plural": {"Compressed": {"Affirmative": "dh\u00fanfaid\u00eds", "Question": "an nd\u00fanfaid\u00eds?", "Negative": "n\u00ed dh\u00fanfaid\u00eds"}, "Extended": {"Affirmative": "dh\u00fanfadh siad", "Question": "an nd\u00fanfadh siad?", "Negative": "n\u00ed dh\u00fanfadh siad"}}, "Passive": {"Affirmative": "dh\u00fanfa\u00ed", "Question": "an nd\u00fanfa\u00ed?", "Negative": "n\u00ed dh\u00fanfa\u00ed"}}, "imper": {"1 Singular": {"Affirmative": "d\u00fanaim!", "Negative": "n\u00e1 d\u00fanaim!"}, "2 Singular": {"Affirmative": "d\u00fan!", "Negative": "n\u00e1 d\u00fan!"}, "3 Singular": {"Male": {"Affirmative": "d\u00fanadh s\u00e9!", "Negative": "n\u00e1 d\u00fanadh s\u00e9!"}, "Female": {"Affirmative": "d\u00fanadh s\u00ed!", "Negative": "n\u00e1 d\u00fanadh s\u00ed!"}}, "1 Plural": {"Compressed": {"Affirmative": "d\u00fanaimis!", "Negative": "n\u00e1 d\u00fanaimis!"}, "Extended": {"Affirmative": "d\u00fanadh muid!", "Negative": "n\u00e1 d\u00fanadh muid!"}}, "2 Plural": {"Affirmative": "d\u00fanaig\u00ed!", "Negative": "n\u00e1 d\u00fanaig\u00ed!"}, "3 Plural": {"Compressed": {"Affirmative": "d\u00fanaid\u00eds!", "Negative": "n\u00e1 d\u00fanaid\u00eds!"}, "Extended": {"Affirmative": "d\u00fanadh siad!", "Negative": "n\u00e1 d\u00fanadh siad!"}}, "Passive": {"Affirmative": "d\u00fantar!", "Negative": "n\u00e1 d\u00fantar!"}}, "pastConti": {"1 Singular": {"Affirmative": "dh\u00fanainn", "Question": "an nd\u00fanainn?", "Negative": "n\u00ed dh\u00fanainn"}, "2 Singular": {"Affirmative": "dh\u00fant\u00e1", "Question": "an nd\u00fant\u00e1?", "Negative": "n\u00ed dh\u00fant\u00e1"}, "3 Singular": {"Male": {"Affirmative": "dh\u00fanadh s\u00e9", "Question": "an nd\u00fanadh s\u00e9?", "Negative": "n\u00ed dh\u00fanadh s\u00e9"}, "Female": {"Affirmative": "dh\u00fanadh s\u00ed", "Question": "an nd\u00fanadh s\u00ed?", "Negative": "n\u00ed dh\u00fanadh s\u00ed"}}, "1 Plural": {"Compressed": {"Affirmative": "dh\u00fanaimis", "Question": "an nd\u00fanaimis?", "Negative": "n\u00ed dh\u00fanaimis"}, "Extended": {"Affirmative": "dh\u00fanadh muid", "Question": "an nd\u00fanadh muid?", "Negative": "n\u00ed dh\u00fanadh muid"}}, "2 Plural": {"Affirmative": "dh\u00fanadh sibh", "Question": "an nd\u00fanadh sibh?", "Negative": "n\u00ed dh\u00fanadh sibh"}, "3 Plural": {"Compressed": {"Affirmative": "dh\u00fanaid\u00eds", "Question": "an nd\u00fanaid\u00eds?", "Negative": "n\u00ed dh\u00fanaid\u00eds"}, "Extended": {"Affirmative": "dh\u00fanadh siad", "Question": "an nd\u00fanadh siad?", "Negative": "n\u00ed dh\u00fanadh siad"}}, "Passive": {"Affirmative": "dh\u00fanta\u00ed", "Question": "an nd\u00fanta\u00ed?", "Negative": "n\u00ed dh\u00fanta\u00ed"}}, "subj": {"1 Singular": {"Affirmative": "go nd\u00fana m\u00e9", "Negative": "n\u00e1r dh\u00fana m\u00e9"}, "2 Singular": {"Affirmative": "go nd\u00fana t\u00fa", "Negative": "n\u00e1r dh\u00fana t\u00fa"}, "3 Singular": {"Male": {"Affirmative": "go nd\u00fana s\u00e9", "Negative": "n\u00e1r dh\u00fana s\u00e9"}, "Female": {"Affirmative": "go nd\u00fana s\u00ed", "Negative": "n\u00e1r dh\u00fana s\u00ed"}}, "1 Plural": {"Compressed": {"Affirmative": "go nd\u00fanaimid", "Negative": "n\u00e1r dh\u00fanaimid"}, "Extended": {"Affirmative": "go nd\u00fana muid", "Negative": "n\u00e1r dh\u00fana muid"}}, "2 Plural": {"Affirmative": "go nd\u00fana sibh", "Negative": "n\u00e1r dh\u00fana sibh"}, "3 Plural": {"Affirmative": "go nd\u00fana siad", "Negative": "n\u00e1r dh\u00fana siad"}, "Passive": {"Affirmative": "go nd\u00fantar", "Negative": "n\u00e1r dh\u00fantar"}}, "verbal noun": "d\u00fanadh", "verbal adjective": "d\u00fanta"}